臺灣橋頭地方法院民事裁定　　　　　　　110年度補字第658號
抗　告　人
即　原　告　陳富興　
相　對　人
即　被　告　蔡鎮隆　

上列當事人間請求返還地上物等事件，抗告人不服本院民國110
年10月13日110 年度補字第658 號所為裁定，提起抗告，本院裁
定如下：
    主  文
原裁定撤銷。
本件訴訟標的價額為新臺幣壹佰肆拾陸萬貳仟元，抗告人應補繳
裁判費新臺幣壹萬伍仟伍佰伍拾參元，限抗告人於本裁定送達後
七日內補繳，逾期不繳，即駁回其訴。
    理  由
一、按原法院或審判長認抗告為有理由者，應撤銷或變更原裁定
    ，民事訴訟法第490 條第1 項定有明文。次按「核定訴訟標
    的之價額，以起訴時之交易價額為準；無交易價額者，以原
    告就訴訟標的所有之利益為準」、「以一訴附帶請求其孳息
    、損害賠償、違約金或費用者，不併算其價額」，民事訴訟
    法第77條之1 第2 項、第77條之2 第2 項分別定有明文。再
    按各共有人基於共有人之地位，依民法第821 條規定，為全
    體共有人之利益，請求回復共有物時，因其並非僅為自己利
    益而為請求，且除契約另有約定外，該共有人得按其應有部
    分，對於共有物之全部，有使用收益之權（民法第818 條參
    照），故其就該排除侵害訴訟所得受之利益，自應以回復共
    有物之全部價額為計算基準（最高法院101 年台抗字第722
    號裁定意旨參照）。
二、查抗告人原起訴請求相對人應將坐落高雄市○○區○○段00
    0 地號土地（下稱系爭土地）及其上門牌號碼高雄市美濃區
    下竹圍16之1 號房屋（下稱系爭房屋）交還予抗告人及其他
    共有人，暨請求相當於租金之不當得利（見本院卷第59頁）
    ，本院民國110 年10月13日110 年度補字第658 號裁定（下
    稱原裁定）乃以上開土地全部面積及原告主張系爭房屋現值
    計算訴訟標的價額為新臺幣（下同）7,983,235 元（計算式
    ：系爭土地面積1,995.21㎡×公告土地現值3,500 元/ ㎡＋
    原告主張系爭房屋現值1,000,000 元＝7,983,235 元），至
    附帶請求相當於租金之不當得利部分，依民事訴訟法第77條
    之2 第2 項規定，不併算其價額，命抗告人補繳第一審裁判
    費80,101元。嗣因抗告人於110 年10月22日對於原裁定提起
    抗告，抗告狀載明請求返還土地部分僅以相對人占用系爭土
    地面積約為132 平方公尺為範圍，故依抗告人上開主張核定
    訴訟標的價額為1,462,000 元（計算式：抗告人主張相對人
    占用系爭土地面積132 ㎡×公告土地現值3,500 元/ ㎡＋抗
    告人主張系爭房屋現值1,000,000 元＝1,462,000 元），應
    徵第一審裁判費15,553元，原裁定應予撤銷，爰裁定如主文
    第1 項所示。
三、茲依民事訴訟法第249 條第1 項但書規定，限抗告人於本裁
    定送達後7 日內補繳裁判費15,553元，如逾期未補繳，即駁
    回抗告人之訴，爰裁定如主文第2 項所示。
四、依民事訴訟法第249 條第1 項但書、第490 條第1 項規定，
    裁定如主文。
中    華    民    國    110   年    10    月    27    日
                  民事審查庭  法  官  吳保任
正本係照原本作成。
本裁定關於核定訴訟標的價額部分，如有不服，得於收受裁定送
達後10日內以書狀向本院提出抗告，並應繳納抗告裁判費新臺幣
1,000 元。命補繳裁判費部分不得抗告。
中    華    民    國    110   年    10    月    27    日
                              書記官  葉明德